【裁判字號】    95,上訴,2082
【裁判日期】    951017
【裁判案由】    毒品危害防制條例
【裁判全文】
臺灣高等法院臺中分院刑事判決        95年度上訴字第2082號
上  訴  人
即  被  告  乙○○
選任辯護人  楊振芳律師
上列上訴人因毒品危害防制條例案件，不服臺灣彰化地方法院95
年度訴字第1018號中華民國95年7月31日第一審判決（起訴案號
：臺灣彰化地方法院檢察署95年度偵字第4798號），提起上訴，
本院判決如下：
    主  文
上訴駁回。
    事  實
一、乙○○（綽號「萬里」）明知甲基安非他命係毒品危害防制
    條例第2條第2項第2款所定之第二級毒品，不得非法販賣，
    因工作收入不豐，且其本身有施用毒品之習性，在亟欲求得
    財物及免費獲得毒品施用之情況下，乃基於意圖販賣第二級
    毒品甲基安非他命以營利之概括犯意，自95年2月間某日起
    至同年5月1日止，以其所有門號0000000000號行動電話為聯
    絡工具，在彰化縣大村鄉之佳客電子遊藝場或大業大學附近
    之路旁，以每包1000元至1500元不等之價格，販賣甲基安非
    他命予曾鈺峰4次，其中1500元1次，1000元3次，合計販賣
    所得為4,500元（1500元＋3Ⅹ1,000元）。嗣經警方聲請以
    通訊監察方式，在乙○○位於彰化縣大村鄉○○村○○路56
    -5號之住處搜索查獲，並扣得門號0000000000號行動電話1
    支、甲基安非他命3包（毛重共約1.2公克）。（另扣得與本
    案無關之行動電話1支，號碼：0000000000）。
二、案經彰化縣警察局移送台灣彰化地方法院檢察署檢察官偵查
    起訴。
    理  由
壹、被告僅就被訴販賣第2級毒品部分上訴，本院爰就此上訴之
    部分調查審理之。
貳、有關證據能力部分之說明：
    以下所引用之被告以外之人於審判外之言詞或書面陳述，依
    刑事訴訟法第159條之5第1項之規定，均具有證據能力，核
    先敘明。
參、認定犯罪事實所根據之證據及理由：
一、上揭事實，業據被告乙○○於本院準備程序及審理中供承不
    諱，核與證人即向被告購買甲基安非他命之曾鈺峰於警訊、
    偵查中所證述之內容相符。另亦有被告使用供其聯絡販賣甲
    基安非他命事宜之門號0000000000號電話之電話監聽譯文附
    卷可稽，而觀該譯文內容所示，非但與被告上開自白相符，
    亦與上開證人曾鈺峰所供互合，是被告之上開自白，應與事
    實相符。而扣案之結晶物3包，經初步檢驗結果，確實係甲
    基安非他命無誤，有彰化縣警察局刑警大隊毒品初步檢驗報
    告單1紙在卷可佐。此外，復有上開甲基安非他命3包（毛重
    1.2公克）、供販賣甲基安非他命聯絡之門號0000000000號
    行動電話1支扣案為憑。
二、按販賣毒品甲基安非他命，刑責極重，故販賣毒品行為，均
    以隱匿方式為之，既無公定價格，復容易因分裝而增減份量
    ，而每次買賣之價量，亦常隨雙方關係深淺、資力、需求量
    及對行情之認知、來源是否充裕等因素，而異其標準，非可
    一概而論，是以販賣之所得、次數及利潤，除非被告坦承犯
    行，且價量俱臻明確外，究難察得詳實內情，然販賣之人從
    價差或量差中牟利之方式雖異，然其意圖營利而販賣則無二
    致，蓋毒品屬量微價高之物，販賣者皆有暴利可圖，茍非意
    圖販賣營利，焉有甘冒被處重刑而販賣毒品之理，遑論販賣
    之對象即曾鈺峰，並非至親好友，被告確有販賣第二級毒品
    甲基安非他命，而均有營利之意圖，要無疑義。
三、至於證人曾鈺峰雖嗣後翻異前詞，表示係請託被告乙○○代
    買毒品云云，惟查：
(一)、此已與被告於本院審理中之自白不符，且購買毒品事實上會
    增加自己遭警方查緝之危險，不熟識之人根本不可能為他人
    代買毒品。證人曾鈺峰連被告乙○○之本名皆不知悉，與被
    告乙○○僅係點頭之交，被告乙○○並無為證人曾鈺峰購買
    毒品之理，證人曾鈺峰也不可能是請被告乙○○代為購毒。
    因此即便證人曾鈺峰向被告乙○○表示「可以幫我拿一點嗎
    」，事實上其意思也不是請託被告乙○○代購毒品，而是要
    向被告乙○○購買毒品；被告乙○○也不是基於朋友情誼代
    替證人曾鈺峰購買毒品，而是將毒品賣給證人曾鈺峰。此從
    證人曾鈺峰翻異前詞後當庭表示「我不確定他是賣我還是幫
    我拿」可見一斑，因為證人曾鈺峰只關心他拿出錢可以跟被
    告乙○○拿到毒品，根本不在乎被告乙○○的毒品從何而來
    。另從證人曾鈺峰表示「有時候他沒有貨」，益徵被告乙○
    ○是販賣毒品予證人曾鈺峰無誤，否則被告乙○○只要沒有
    貨就不能拿毒品給證人曾鈺峰，那「幫忙」幫在何處？
(二)、證人曾鈺峰第一次偵訊時，其用詞均為「買」一詞，與「代
    買」之含意，並不相同，在長達20分鐘之偵訊過程中，本有
    充足之機會向偵查檢察官表達自己之意思，因此其嗣後變更
    之證詞，實乃迴護被告之詞，不可採信。故應以證人曾鈺峰
    第一次之證詞較為可信。
四、綜上所述，本件事證明確，被告販賣第二級毒品犯行事證明
    確，堪以認定，應依法論科。
、論罪科刑之理由：
一、比較新舊法部分：
（一）查本件被告所犯毒品危害防制條例第4條第2項之規定，法
      定刑中得併科罰金刑，而被告行為後，94年2月2日修正公
      布之刑法業於95年7月1日施行，其中刑法第33條第5款關
      於主刑罰金已修正為：「罰金：新台幣1千元以上，以百
      元計算。」與修正前之規定：「罰金：（銀元）1元以上
      。」之規定相較，修正後關於罰金刑之法定範圍顯已提高
      ，應以行為時之規定有利於被告，應依修正後刑法第2條
      第1項前段之規定，適用行為時之法律，即本件應依新修
      正刑法第2條第1項前段，適用行為時之修正前刑法第33條
      第5款有關於罰金之規定。
（二）被告行為後，上開新修正刑法已刪除第56條連續犯之規定
      ，則被告之犯行，因行為後新法業已刪除連續犯之規定，
      此刪除雖非犯罪構成要件之變更，但顯已影響行為人刑罰
      之法律效果，自屬法律有變更，依新法第2條第1項規定，
      比較新、舊法結果，仍應適用較有利於被告之行為時法律
      即舊法論以連續犯（最高法院95年第8次刑事庭會議決議
      參照）。
二、查甲基安非他命依其成癮性、濫用性及社會之危害性程度，
    已為毒品危害防制條例第2條第1項第2款列為第二級毒品。
    核被告所為，係犯毒品危害防制條例第4條第2項之販賣第二
    級毒品罪。被告為供販賣而持有毒品之低度行為，為其販賣
    之高度行為所吸收，不另論罪。又被告多次販賣第二級毒品
    甲基安非他命之犯行，時間緊接，犯罪構成要件相同，顯係
    基於概括之犯意反覆為之，應依修正前連續犯之規定論以一
    販賣第二級毒品罪，但其法定刑無期徒刑部分依法不得加重
    外，有期徒刑及罰金刑部分依法加重其刑。原審依上開事證
    ，適用毒品危害防制條例第4條第2項、第18條第1項前段、
    第19條第1項，修正後刑法第2條第1項前段、第11條前段、
    修正前刑法第56條、第33條第5款，並審酌被告年輕體健，
    明知管制毒品有害身心健康，竟販賣戕害身心之甲基安非他
    命獲利，危害社會秩序，及其犯罪之動機、方法、所生之損
    害、獲得之利益暨犯後坦認犯行，態度良好等一切情狀，量
    處如原審判決主文所示之刑，並將扣案之毒品甲基安非他命
    3 包（毛重共約1.2公克），依毒品危害防制條例第18條第1
    項前段規定宣告沒收銷燬之，及將其所有供販賣所用之扣案
    門號0000000000號行動電話1支，依同條例第19條第1項宣告
    沒收，及將販賣第二級毒品所得財物4,500元，依同條例第
    19 條第1項之規定宣告沒收，並諭知如全部或一部不能沒收
    時，以其財產抵償之，又說明扣案之玻璃吸食器1支、行動
    電話（行動電話號碼：0000000000）1支，不予宣告沒收之
    理由，經核原審認事用法均無不合，被告雖以原審未依刑法
    第59條規定酌減其刑不當為由上訴，但依被告之犯罪情狀並
    無顯可憫恕或科以法定刑度仍嫌過重之情形，原審之量刑亦
    屬妥適，被告之上訴為無理由，應予駁回。
據上論結，應依刑事訴訟法第三百六十八條，判決如主文。
本案經檢察官甲○○到庭執行職務。
中    華    民    國    95    年    10    月    17    日
               刑事第九庭  審判長法  官  陳  筱  珮
                                 法  官  康  應  龍
                                 法  官  余  仕  明
上列正本證明與原本無異。
如不服本判決應於收受送達後十日內向本院提出上訴書狀，其未
敘述上訴之理由者並得於提起上訴後十日內向本院補提理由書（
均須按他造當事人之人數附繕本）。
                                 書記官  林  玉  惠
中    華    民    國    95    年    10    月    19    日
                                                      Ｆ


司法院資訊處製作；財團法人民間司法改革基金會備份。
